臺灣高等法院刑事裁定　　　　　　　　 96年度毒抗字第107號
抗　告　人
即　被　告　甲○○
上列抗告人因毒品危害防制條例案件，不服臺灣板橋地方法院，
中華民國96年3月12日裁定（原審案號；96年度毒聲字第512號）
，提起抗告，本院裁定如下：
    主  文
抗告駁回。
    理  由
一、原裁定意旨略以：檢察官聲請意旨略以，被告甲○○基於施
    用第二級毒品MDMA之犯意，於民國95年3 月11日10許（聲請
    書誤載為95年12月20日15時45分許），經警採尿前72小時內
    之不明時分，在不詳地點，施用第二級毒品MDMA，嗣為警在
    桃園市○○路366號6 樓之1「天地無限餐廳」內查獲，被告
    雖矢口否認上開犯行，惟其尿液經囑託檢驗後，呈毒品MDMA
    陽性反應，有臺灣檢驗科技股份有限公司出具之濫用藥物檢
    驗報告附卷可稽，被告所辯顯不足採，其施用毒品犯行堪予
    認定，爰依毒品危害防制條例第20條第1 項及觀察勒戒處分
    執行條例第3條第1項、第2 項規定，聲請裁定將被告送勒戒
    處所觀察、勒戒等語。查被告於警詢中固否認前述犯行，惟
    其於95年3 月11日10時許，經警採得之尿液檢體，經送臺灣
    檢驗科技股份有限公司檢驗之結果，發現確有MDMA類陽性反
    應，有該公司濫用藥物尿液檢驗報告1紙存卷可稽。按MDMA
    俗稱「搖頭丸」，業經行政院公告列入毒品危害防制條例第
    二級毒品，據醫學文獻所載，服用MDMA後最長72小時仍可檢
    出低量MDMA，業經行政院國軍退除役官兵輔導委員會臺北榮
    民總醫院於90年3月22日（90）北總內字第02607號函示明確
    ，被告上開所採尿液送驗結果既有MDMA類陽性反應，復該結
    果係採用氣相層析質譜儀法進行確認，已足排除被告因服用
    藥物導致呈毒品偽陽性反應之可能，顯見被告在經警採尿前
    之72小時內某時點，確曾有施用毒品MDMA之事實屬實，其施
    用第二級毒品MDMA之犯行堪予認定，本件聲請經核要無不合
    ，應依毒品危害防制條例第20條第1 項、觀察勒戒處分執行
    條例第3條第1項，裁定被告施用毒品第二級毒品應送勒戒處
    所觀察、勒戒等語。
二、本件抗告意旨略以：抗告人無施用毒品犯意，星期五晚上朋
    友約抗告人去桃園一家PUB 與人洽談頂讓的事情，當抗告人
    到達時已有10多人在場，是抗告人完全不認識之人，席間他
    們要給抗告人1 粒（搖頭丸），抗告人拒絕，沒多久抗告人
    即不勝酒力醉倒在座位上，只記得有抽到K 煙，抗告人不曾
    吃過搖頭丸，造成今天的情況很後悔。抗告人一向奉公守法
    ，而母親重病臥床，父親輕微中風，皆須抗告人照料。又抗
    告人自行到北市松德醫院檢驗尿液，證明沒有使用搖頭丸，
    懇請鈞院給抗告人自新機會，撤銷原裁定等語。
三、經查：
    (一)按犯毒品危害防制條例第10條之罪者，檢察官應聲請法院
      裁定，令被告入勒戒處所觀察、勒戒，其期間不得逾2 月
      ，同條例第20條第1項定有明文。
    (二)本件抗告人即被告甲○○雖否認有何施用第二級毒品搖頭
      丸之犯行，惟查，抗告人於95年3 月11日10時許，在桃園
      縣政府警察局桃園分局武陵派出所經警依法採取其尿液檢
      體，經送臺灣檢驗科技股份有限公司（下簡稱：臺灣檢驗
      公司），先以EIA酵素免疫分析法進行初步檢驗，再以GC/
      MS即氣相層析質譜儀分析法檢驗確認，鑑定結果證實其尿
      液呈MDMA類陽性反應之事實，有檢體監管紀錄表、臺灣檢
      驗公司95年3月27日（原審裁定誤載為95年3月14日，茲更
      正）出具之濫用藥物尿液檢驗報告各1 紙在卷可參（見96
      毒偵499 第9至10頁)。又查據第二級毒品MDMA之化學結構
      與甲基安非他命頗為類同，故有關MDMA代謝反應之檢出時
      效，可參考甲基安非他命之情況，即檢出時效應視施用量
      多少及個人代謝情況而異，施用量多者，於施用後3、4日
      仍有可能檢出陽性反應，施用量少者，可能在24小時後即
      難以檢出之情 (參照法務部調查局90年6月12日陸 (一)
      字第90035494號函)，亦即一般人施用MDMA後，4日內均有
      可能檢出其代謝成分之陽性反應，是應認抗告人最後1 次
      施用MDMA之時間應為95年3月11日10時許採尿前之4日內某
      時，已堪認定。
    (三)抗告人雖辯稱：未曾施用第二級毒品MDMA云云，惟按「尿
      液毒品檢驗若使用氣相層析質譜儀分析法確認，則可完全
      排除偽陽性之干擾，為目前最具公信力的檢驗方法」，此
      為法務部調查局第6處發技(1)字第87074574 號函所揭示
      ，是依此檢驗方式所檢出之結果，可排除偽陽性之干擾，
      而得到正確之鑑驗結果，被告檢驗結果既呈MDMA陽性反應
      ，則被告確有於上揭採尿時間之前4 日內有施用MDMA之犯
      行，已屬明確。又抗告人雖提出松德醫院出具之證明書證
      明並未施用搖頭丸云云，然觀之診斷證明書所載，抗告人
      係於事後之96年1月8日至同年3 月27日接受尿液篩檢，此
      事後之舉並無法排除前開認定之事實，所辯亦不可採。至
      抗告人父母需人照料一事，與本案認定無關，本院自無審
      酌必要。是原審依毒品危害防制條例第20條第1 項、觀察
      勒戒處分執行條例第3條第1項，裁定被告應送觀察勒戒，
      經核並無不合。綜上，抗告人徒憑己意，提起本件抗告，
      為無理由，應予駁回。
據上論結，應依刑事訴訟法第412條，裁定如主文。
中　　華　　民　　國　　96　　年　　4 　　月　　17　　日
　　　　　　　　　刑事第十五庭審判長法　官  吳昭瑩
　　　　　　　　　　　　　　　　　  法　官  王梅英
　　　　　　　　　　　　　　　　　  法　官  李釱任
以上正本證明與原本無異。
不得再抗告。
                                    書記官  洪秋帆
中　　華　　民　　國　　96　　年　　4 　　月　　20　　日
